# 亏损企业递延所得税资产问题

提问人：Kathy1989 时间：2019-03-22 19:09:55
陈老师：预计企业未来很难盈利，单体未确认递延所得税资产，以前年度的也一并重回了，合并时，以前年度内部交易形成的递延所得税资产，现在交易仍然未实现，是否也一并冲回？

回答人：chenyiwei
要看此处提到的 “以前年度内部交易形成的递延所得税资产” 所涉及的标的资产（即内部交易的标的存货）是否在该亏损子公司（即，以前年度的内部交易的方向是否为该子公司从母公司或其他子公司购入货物）。如果是，则应一并冲回；如果不是，则不受该子公司亏损的影响。

提问人：Kathy1989 时间：2019-03-23 17:03:47
也就是说，亏损的主体（不管是子公司还是母公司），账面如果仍然有合并范围内其他单位销售给它的存货，那么亏损的主体不确认递延所得税资产，合并时，这部分也不确认？以前年度形成的予以冲回？

回答人：chenyiwei
是。